---
title: "第一次作业你的报告题目"
CJKmainfont: Songti SC
author: "your name"
date: "`r Sys.Date()`"
output:
  html_document:
    code_folding: show
    fig_caption: yes
    fig_width: 10
    highlight: tango
    number_sections: yes
    theme: cosmo
    toc: yes
  word_document:
    toc: yes
  pdf_document:
    latex_engine: xelatex
---

```{r setup, include = FALSE,echo = FALSE}
knitr::opts_chunk$set(echo = FALSE,error = FALSE, warning = FALSE, message = FALSE,
                      out.width = "100%", split = FALSE, fig.align = "center")
#load library
library(tidyverse)
library(kableExtra)
library(lubridate)
library(scales)
library(plotly)
library(patchwork)
library(ggrepel)
```

# 你的主要发现

1.  房屋单价、总价及面积分布均呈左偏趋势，偏度较大

2.  房屋所属区域对房屋单价影响较大，所处楼层及受否靠近地铁影响较小

3.  房屋建筑年限分布与国家楼市政策密切相关

# 数据介绍

本报告**链家**数据获取方式如下：

报告人在2024年10月27日获取了[链家武汉二手房网站](https://wh.lianjia.com/ershoufang/)数据。

-   链家二手房网站默认显示100页，每页30套房产，因此本数据包括3000套房产信息；

-   数据包括了页面可见部分的文本信息，具体字段及说明见作业说明。

**说明：**数据仅用于教学；由于不清楚链家数据的展示规则，因此数据可能并不是武汉二手房市场的随机抽样，结论很可能有很大的偏差，甚至可能是错误的。

```{r}
# 载入数据和预处理

lj<- read_csv("E:/4 MEM/课程/商务与经济统计/作业/wh_2ys.csv")
# EDA ---------------------------------------------------------------------

## 如下语句可以解决画图中的中文显示问题，当然你可以用showtext包来解决

theme_set(theme(text = element_text(family="Songti SC",size = 10))) #这里family设置成你系统中的中文字体名。

# 做一些数据预处理，比如把字符型变成factor。

```

# 数据概览

数据表（lj)共包括`r names(lj)`等`r ncol(lj)`个变量,共`r nrow(lj)`行。表的前10行示例如下：

```{r}
lj %>% 
  head(10) %>%
  kable(caption = "武汉链家二手房") %>% 
  kable_styling()
```

各变量的简短信息：

```{r}
glimpse(lj)
```

各变量的简短统计：

```{r}
summary(lj)
```

可以看到：

-   二手房房屋售价总价主要集中于100万至200万之间

-   二手房房屋售价均价1.1万/平米至1.9万/平米之间

-   二手房房屋年限平均为10年

# 探索性分析

## 房屋单价的数值描述与图形

```{r}
library(psych)
describe(lj$price_sqm)
p <- lj %>% 
         ggplot() +
         geom_histogram(aes(price_sqm))
 p +
                geom_vline(aes(xintercept = median(price_sqm)),color='red',linetype="dashed") +
                annotate("text",x=median(lj$price_sqm),y=1200,label=median(lj$price_sqm),color='blue')
```

发现：

-   房屋单价分布呈左偏趋势

-   高价位房屋价格较为分散，低价位房屋价格较为集中

## 建筑面积的数值描述与图形

```{r}
describe(lj$building_area)
p <- lj %>% 
         ggplot() +
         geom_histogram(aes(building_area))
 p +
                geom_vline(aes(xintercept = median(building_area)),color='red',linetype="dashed") +
                annotate("text",x=median(lj$building_area),y=1200,label=median(lj$building_area),color='blue')
```

发现：

-   二手房建筑面积分布较为集中，呈左偏趋势

-   90-100平米面积的二手房屋数量最高，200平米以上房屋数量分散

## 房屋总价的数值描述与图形

```{r}

describe(lj$price_ttl)
p <- lj %>% 
         ggplot() +
         geom_histogram(aes(price_ttl),bins = 50)
 p +
                geom_vline(aes(xintercept = median(price_ttl)),color='red',linetype="dashed") +
                annotate("text",x=median(lj$price_ttl),y=1200,label=median(lj$price_ttl),color='blue')
```

发现：

-   房屋总价分布十分集中，mad切尾均值约为70万元，中位数为142万

-   高价房屋分布分散

## 二手房建筑年限房屋数量分布

```{r}
years <- lj %>% 
        group_by(building_year) %>% 
        count()
ggplot(years, aes(x=building_year, y=n)) + 
                geom_line() +
    scale_x_continuous(breaks = seq(1911,2024,1)) +
    scale_y_continuous(limits = c(0, 250),breaks = seq(0,250,10))+
    theme(axis.text.x = element_text(angle = 45,size = 6))
```

发现：

-   二手房供应建筑年限与国家楼市政策密切相关，例如2015年首套房首付款比例降低等促进售房政策导致房价上升，供房增加

## 房屋所处楼层对房屋单价的影响

```{r}
lj %>%filter(hml %in% c("高","中","低")) %>% 
  ggplot(aes(x=factor(hml), y=price_sqm))+
  geom_boxplot(width = 0.2, height = 0, alpha = 1/5) + 
        scale_y_continuous(labels=dollar) 
```

发现：

-   不同楼层房屋单价分布差异较小，房屋楼层对单价影响较小

-   高楼层房屋单价要稍高于其他类型

## 房屋所处区域对房屋单价的影响

```{r}
lj_region <- lj %>%
  group_by(property_region) %>%
  filter(n()>100) %>%
  ungroup() 
ggplot(lj_region, aes(x=factor(property_region), y=price_sqm)) + 
        geom_boxplot(width = 0.2, height = 0, alpha = 1/5) + 
        scale_y_continuous(labels=dollar) 
```

发现：选取房源数量大于100的区域进行房屋单价分析

-   不同区域房屋单价分布差异较大，房屋所属区域对房屋单价有较大影响

-   市内房屋价格普遍高于郊区房屋价格

## 是否靠近地铁对房屋单价的影响

```{r}
lj %>%drop_na(near_subway) %>%
    ggplot(aes(x=factor(near_subway), y=price_sqm))+
  geom_boxplot(width = 0.2, height = 0, alpha = 1/5) + 
        scale_y_continuous(labels=dollar) 

```

发现：

-   否靠近地铁对房屋单价有所影响，但差异较小

-   靠近地铁的房屋单价分布要稍高于非靠近地铁的房屋

———————————————————————————————————————

# 发现总结

1.  房屋单价、总价及面积分布均呈左偏趋势，偏度较大

2.  房屋所属区域对房屋单价影响较大，所处楼层及受否靠近地铁影响较小

3.  房屋建筑年限分布与国家楼市政策密切相关
